【裁判字號】    92,簡上,119
【裁判日期】    920624
【裁判案由】    傷害等
【裁判全文】
臺灣臺北地方法院刑事判決                        九十二年度簡上字第一一九號
    上  訴  人  丙○○
    即  被  告
右列上訴人即被告因傷害等案件，不服本院簡易庭於中華民國九十二年一月二十三日
所為九十二年度簡字第一六九號第一審判決（聲請簡易判決處刑案號：九十一年度偵
字第二三六五號），提起上訴，本院合議庭為第二審判決如左：
    主  文
上訴駁回。
    事  實
一、丙○○為臺北市○○○路○段六九巷四弄三七號三樓之住戶，鄭徵祥則係新購買
    前開建物四樓房屋之人，二人就水管管路及防火門等問題已有爭執。丙○○於民
    國九十一年八月三十一日上午十一時四十分許，恰見鄭徵祥到該棟建物四樓察看
    整修工程進度，即進入四樓屋內與鄭徵祥就水管管路及防火門等問題再次發生爭
    執，竟基於傷害及以加害生命、身體、財產之事恐嚇致生危害於安全之犯意，出
    手毆打鄭徵祥之臉部，致鄭徵祥受有左臉頰挫傷，丙○○並對鄭徵祥揚言：「你
    小孩還小，要搬進來，要小心一點」、「房子曾經死過人，要讓你不好住。」、
    「你如果不按照我的意思修改水管，我會拿刀殺你，我又不是沒有殺過人。」，
    以加害生命、身體、財產之事使鄭徵祥心生畏懼，致生危害於安全。
二、案經鄭徵祥訴請臺灣臺北地方法院檢察署檢察官偵查起訴。
    理  由
一、訊據上訴人即被告丙○○固坦稱案發當日曾與告訴人鄭徵祥發生爭執並有推擠之
    情，惟矢口否認有何傷害及恐嚇之犯行，辯稱：案發當日伊帶水泥工甲○○上四
    樓要看漏水情形，到了三、四樓之樓梯間時與告訴人發生爭執，爭執中，伊有提
    到告訴人是剛搬進來，要與鄰居好好相處，且告訴人買的房屋曾經失火燒死過人
    ，若不能與鄰居好好相處的話，就不能得到平安，後來告訴人先用手推伊肩膀，
    伊用手架開告訴人的手，伊並未碰到告訴人的臉頰，而證人乙○○當時在四樓裡
    面做工，根本看不到當時之情況云云。經查：於案發當日，被告進入臺北市○○
    ○路○段六九巷四弄三七號四樓與前往察看整修情況之告訴人發生爭執，被告先
    以「你小孩還小，要搬進來，要小心一點」、「房子曾經死過人，要讓你不好住
    。」、「你如果不按照我的意思修改水管，我會拿刀殺你，我又不是沒有殺過人
    。」等語恐嚇告訴人，再以手毆打告訴人之臉部等情，業據告訴人於本院調查中
    指訴綦詳，核與證人乙○○證述：伊當時在四樓客廳做天花板，告訴人剛好來看
    進度，被告接著就進入四樓屋內，被告並沒有帶水泥工上來，後來被告就在四樓
    客廳與告訴人發生爭執，伊有聽到被告說「你小孩還小，要搬進來，要小心一點
    」、「房子曾經死過人，要讓你不好住。」、「你如果不按照我的意思修改水管
    ，我會拿刀殺你，我又不是沒有殺過人。」等語，也有看到被告打告訴人的臉，
    伊就趕快去將被告拉開，因為聲音很大聲，所以樓下也有二個男生上來一起將被
    告拉開等語（見本院九十二年五月七日訊問筆錄）之情節均相符，參以告訴人提
    出之財團法人長庚紀念醫院診斷證明書及卷附該院九十二年四月二十四日所發（
    九二）長庚院法字第○三九一號函附告訴人之病歷資料，足認被告確有徒手毆打
    告訴人及以加害生命、身體、財產之事恐嚇告訴人致生危害於安全之犯行。至於
    被告聲請傳喚之證人甲○○於本院審理中結證稱：伊於九十一年八月三十一日那
    段期間有幫被告做整修工程，發生爭執那天詳細日期不記得了，但發生爭執那天
    有去被告家中做工，伊本來在廚房中工作，被告邀伊一同上四樓看排水管的問題
    ，被告就先走約三分鐘，伊將工作交代給師傅後，才上四樓，有聽到爭吵的聲音
    ，伊到樓梯口時被告已被架開，而被告與告訴人已經被拉開一段距離，伊並無看
    到被告與告訴人身體接觸的過程，亦未看到在告訴人家中發生的事情，伊也未聽
    到被告說恐嚇的話等語，證人甲○○係在被告之後才上四樓，且僅目擊被告與告
    訴人被拉開一段距離後之情形，證人甲○○之上開證言並無法證明被告於爭執發
    生時未出言恐嚇或未出手毆打告訴人，被告所辯，顯與實情不符，難以採信。本
    件事證業已明確，被告犯行均堪以認定。
三、核被告所為，係犯刑法第三百零五條之恐嚇罪及第二百七十七條第一項之傷害罪
    。原審依據刑事訴訟法第四百四十九條第一項前段、第三項、第四百五十四條第
    二項，刑法第二百七十七條第一項、第三百零五條、第五十一條第六款、第四十
    一條第一項前段，罰金罰鍰提高標準條例第一條前段、第二條之規定，就被告犯
    傷害罪部分判處拘役三十日，如易科罰金，以三百元折算一日，被告犯恐嚇罪部
    分處拘役四十日，如易科罰金，以三百元折算一日，定應執行拘役六十日，如易
    科罰金，以三百元折算一日，其認事用法均無不當，被告仍執前詞指摘原判決不
    當，非有理由，應予駁回。
據上論斷，應依刑事訴訟法第四百五十五條之一第一項、第三項、第三百六十八條，
判決如主文。
本案經檢察官黃東焄到庭執行職務
中      華      民      國    九十二    年      六      月    二十四    日
                              臺灣臺北地方法院刑事第一庭
                                  審判長法  官    陳興邦
                                        法  官    劉亭柏
            法  官    唐于智
右正本證明與原本無異。
不得上訴。
                                        書記官    陳俐妙
中      華      民      國    九十二    年      六      月    二十四    日


司法院資訊處製作；財團法人民間司法改革基金會備份。
